臺灣臺中地方法院民事判決　　　　　　　 99年度訴字第856號
原　　　告　蔡雅婉
　　　　　　楊英慨
共　　　同
訴訟代理人　許盟志律師
複代理人　　林俊賢
被　　　告　黃滿美
訴訟代理人　王世勳律師
被　　　告　陳佩誼
　　　　　　陳志遠
上三被告共同
訴訟代理人　林助信律師
當事人間因妨害名譽案件（99年度沙簡字第125號），原告提起
附帶民事訴訟請求侵權行為損害賠償（99年度沙簡附民字第12號
），由本院刑事庭裁定移送前來，本院於民國100年4月26日言詞
辯論終結，判決如下：
    主    文
被告黃滿美應給付原告二人各新臺幣壹拾萬元，及自民國九十九
年四月七日起至清償日止，按週年利率息百分之五計算之利息。
被告黃滿美、陳致遠、陳佩誼應連帶給付原告二人各新臺幣伍萬
元，及自民國九十九年四月七日起至清償日止，按週年利率息百
分之五計算之利息。
原告其餘之訴駁回。
訴訟費用由被告黃滿美負擔八分之三，被告陳致遠、陳佩誼負擔
八分之一，餘由原告負擔。
本判決第一項得假執行。但被告黃滿美如分別以新臺幣拾萬元為
原告二人預供擔保後，得免為假執行。
本判決第二項得假執行。但被告黃滿美、陳致遠、陳佩誼如分別
以新臺幣伍萬元為原告二人預供擔保後，得免為假執行。
    事實及理由
壹、程序部分：
    按訴狀送達後，原告不得將原訴變更或追加他訴，但請求之
    基礎事實同一者、擴張或減縮應受判決事項之聲明者、不甚
    礙被告之防禦及訴訟之終結者，不在此限，民事訴訟法第25
    5條第1項第2、3、7款定有明文。本件原告起訴時，聲明請
    求被告應給付原告新臺幣（下同）每人20萬元整，並自本起
    訴狀繕本送達翌日起至清償日止，按年利率百分之5計算之
    利息；前項判決請准供擔保宣告假執行。經數次訴之聲明變
    更，嗣於本院民國100年3月1日以準備（三）狀變更聲明為
    ：1.被告黃滿美應給付原告二人各20萬元，及自起訴狀繕本
    送達翌日起至清償日止，按週年利率息百分之5計算之利息
    ；2.被告黃滿美、陳致遠、陳佩誼應連帶給付原告二人各壹
    拾萬元，及自起訴狀繕本送達翌日起至清償日止，按週年利
    率百分之5計算之利息；3.被告3人應將如附件一所示「道歉
    聲明」，以黑色20號字體、行距40，印製於A4尺寸粉紅色紙
    張（長29.7公分、寬21公分），以1日內夾200份自由時報之
    方式，發送於臺中區漁會及觀光漁市場內之各攤販，至發送
    完畢為止；4.就第一、二項聲明，原告願供擔保，請准宣告
    假執行。查前述原告蔡雅婉追加楊英慨為原告，被告固不同
    意，惟系爭3次侵權行為事實，經本院刑事判決認定原告蔡
    雅婉及楊英慨皆為被害人，故追加楊英慨為原告，此與原告
    追加夾報發送道歉聲明部分，經核均與原告蔡雅婉所主張侵
    權行為法律關係之基礎社會事實同一，訴訟資料亦得援用，
    可在此程序中一併解決，避免重複起訴審理，符合訴訟經濟
    原則，且不甚礙被告之防禦及訴訟之終結。依前開法條規定
    ，原告訴之追加仍應予准許。合先敘明。
貳、實體部分：
一、原告起訴主張：
（一）被告黃滿美在供不特人進出之「臺中區漁會梧棲港魚貨直
      銷中心展售據點」（以下稱臺中漁會展售據點）之F01、
      F02 攤位上經營飲料生意，原告楊英慨、蔡雅婉夫妻及楊
      英慨之父母楊茂源、林雪琴亦於上開臺中漁會展售據點之
      E01 、F05以及E01外側經營飲料及檳榔攤生意，雙方長久
      以來即因生意競爭關係而時有爭執：1.97年8月31日22時
      15分許，黃滿美在其上開自家攤位前，朝蔡雅婉之婆婆即
      楊英慨之母親林雪琴以及渠等共同經營之上開攤位，以臺
      語辱罵及誹謗稱：「骯髒鬼、垃圾鬼、在那邊囂張」、「
      做『一圓』不會比較富有，乞丐婆，你做『一圓』不會比
      較富有。」及「乞丐婆、垃圾鬼，用水給人家吃，用自來
      水給人家吃的」等語，侵害原告等即經營該飲料攤位與身
      為林雪琴之子楊英慨及子媳蔡雅婉2人之名譽權；2.被告
      黃滿美、陳志遠及陳佩誼3人，於97年9月4日，在上開攤
      位前，又因細故而發生口角衝突，詎渠等竟輪流以「全家
      一樣變態」、「拐人家的尪」、「13、14歲就來這裡拐查
      埔人」、「不要跟那個三八說」、「什小」、「你的尪吃
      軟飯」、「趴代」（臺語發音，意指腦筋有問題）、「瘋
      子」、「那些阿兵哥來這裡倒，給伊拐甲家破人亡」等不
      實之事及粗鄙穢語辱罵攻擊原告蔡雅婉及楊英慨；3. 黃
      滿美於97年10月4日，再因生意競爭關係，在上開攤位前
      ，朝蔡雅婉及楊英慨以「瘋查某」、「變態」、「不晟子
      」（臺語發音，意指沒出息之人）、「三八阿花」、「攏
      在誘拐兵仔，每個兵仔攏呼伊拐去，那些兵仔才來這裡哭
      。甲人拐到家破人亡」、「垃圾鬼、不要臉、變態」等不
      實之事及粗鄙穢語辱罵攻擊原告蔡雅婉及楊英慨等情，經
      99年度沙簡字第125號判決。
（二）按「因故意或過失，不法侵害他人之權利者，負損害賠償
      責任。」民法第184條第1項前段定有明文。再按「人格權
      受侵害時，得請求法院除去其侵害；有受侵害之虞時，得
      請求防止之。前項情形，以法律有特別規定者為限，得請
      求損害賠償或慰撫金。」以及「不法侵害他人之身體、健
      康、名譽、自由、信用、隱私、貞操，或不法侵害其他人
      格法益而情節重大者，被害人雖非財產上之損害，亦得請
      求賠償相當之金額。」民法第18條及第195 條第1項前段
      亦定有明文。查被告因與原告為同業競爭關係，為謀獨占
      生意利益，竟對於原告屢以粗鄙穢語辱罵，復傳述指摘不
      實之事，已足以生損害並貶損原告之人格評價與社會地位
      。又原告楊英慨身為原告蔡雅婉之丈夫，遭被告以吃軟飯
      、靠妻子拐騙男人賺錢等等侮辱性及不實言論攻擊，被告
      之言論對於原告楊英慨之名譽及形象，亦屬重大傷害。
（三）次按「民法第195條第1項後段規定：『其名譽被侵害者，
      並得請求回復名譽之適當處分。』所謂回復名譽之適當處
      分，如屬以判決命加害人公開道歉，而未涉及加害人自我
      羞辱等損及人性尊嚴之情事者，即未違背憲法第23條比例
      原則，而不牴觸憲法對不表意自由之保障。」此有司法院
      釋字第656號解釋文意旨可參。請求被告等以登報道歉之
      方式回復原告名譽，應有必要，亦未涉及被告自我羞辱而
      損及人性尊嚴。查原告與被告等均於臺中區漁會展售據點
      ，經營冷飲、冰淇淋等生意，因同業競爭及長年夙怨而時
      有口角爭執，兼以被告黃滿美身為「臺中區漁會」之小組
      長及漁民代表，被告陳佩誼身為「臺中區漁會公務人員」
      ，均為地方動見觀瞻之知名人士，本件訴之原因事實發生
      地又屬人潮熙攘的漁港商區，被告等所為公然侮辱及誹謗
      性言論早為不特定多數人所共聞共見，甚至口耳相傳淪為
      閒餘飯後的笑談，造成原告名譽受損至深且鉅，非加重被
      告採取回復名譽措施之義務，實不足以回復原告等所受損
      之名譽等語，
（四）並聲明：1.被告黃滿美應給付原告二人各20萬元，及自起
      訴狀繕本送達翌日起至清償日止，按週年利率息百分之5
      計算之利息；2.被告黃滿美、陳致遠、陳佩誼應連帶給付
      原告二人各壹拾萬元，及自起訴狀繕本送達翌日起至清償
      日止，按週年利率百分之5計算之利息；3.被告3人應將如
      附件一所示「道歉聲明」，以黑色20號字體、行距40，印
      製於A4尺寸粉紅色紙張（長29.7公分、寬21公分），以1
      日內夾200份自由時報之方式，發送於臺中區漁會及觀光
      漁市場內之各攤販，至發送完畢為止；4.就第一、二項聲
      明，原告願供擔保，請准宣告假執行。
二、被告等則以：原告取得被告說話聲音，係以竊錄之方式在被
    告攤位周遭私自設置錄音設備，既然原告係以竊錄之違法方
    式取得被告之說話聲音，其行使權利之錄音光碟應無證據能
    力。又刑事判決認定被告黃滿美辱罵原告蔡雅婉之婆婆即原
    告楊英蓋之母親林雪琴，等同原告2人之人格受有侮辱，該
    部分之認定，顯有錯誤，其受害人至少應限定在攤位之登記
    申請人，而非擴張至幫忙顧攤之人；且鈞院刑事判決均認定
    原告楊英慨並未在場，則究竟原告楊英慨受有何種損害、損
    害範圍為何等，皆未見告有所指明，其舉證責任未盡；另就
    原告所製作之錄音譯文，原告蔡雅婉清楚向被告表示「我有
    才調，你甘有才調」一語，足見原告對被告所言表示認同，
    更沾沾自喜非常有辦法，因此被告除未有侮辱、誹謗原告蔡
    雅婉外，亦無不實指摘。原告請求以發送道歉聲明之方式回
    復名譽，然未舉證說明原告之名譽受何影響、有何範圍人數
    有親聞此情、金錢賠償為何無法填補所受損害，需另以發送
    道歉聲明函方式恢復其名譽？回復程度又如何等，均未見原
    告有所說明，倘如原告堅持發送道歉聲明函，而其內容反足
    會使原告再次受其傷害之可能，因此並無發送道歉聲明函之
    必要。又觀其譯文內容，原告係與被告在對罵，原告之言語
    亦有辱罵被告3人，論其因果，原告之行為係屬與有過失之
    行為等語，資為抗辯，並聲明：1、駁回原告之訴；2、如被
    告受不利益判決，被告願供擔保，請准宣告免為假執行。
三、得心證之理由：
（一）按談話錄音內容如非隱私性之對話，又無介入誘導致有誤
      引虛偽陳述之危險性，基於證據保全之必要性及手段方法
      之社會相當性考量，自應承認其證據能力（最高法院94年
      度臺上字第2001號判決意旨參照），復按刑事訴訟法上「
      證據排除原則」，係指將具有證據價值，或真實之證據因
      取得程序之違法，而予以排除之法則。偵查機關「違法」
      偵查蒐證適用「證據排除原則」之主要目的，在於抑制違
      法偵查、嚇阻警察機關之不法，其理論基礎，來自於憲法
      上正當法律程序之實踐，鑒於一切民事、刑事、行政、懲
      戒之手段，尚無法有效遏止違法偵查、嚇阻警察機關之不
      法，唯有不得已透過證據之排除，使人民免於遭受國家機
      關非法偵查之侵害、干預，防止政府濫權，藉以保障人民
      之基本權，具有其憲法上之意義。此與私人不法取證係基
      於私人之地位，侵害私權利有別，蓋私人非法取證之動機
      ，或來自對於國家發動偵查權之不可期待，或因犯罪行為
      本質上具有隱密性、不公開性，產生蒐證上之困窘，難以
      取得直接之證據，冀求證明刑事被告之犯行之故，而私人
      不法取證並無普遍性，且對方私人得請求民事損害賠償或
      訴諸刑事追訴或其他法律救濟機制，無須藉助證據排除法
      則之極端救濟方式將證據加以排除，即能達到嚇阻私人不
      法行為之效果，如將私人不法取得之證據一律予以排除，
      不僅使犯行足以構成法律上非難之被告逍遙法外，而私人
      尚需面臨民、刑之訟累，在結果上反而顯得失衡，且縱證
      據排除法則，亦難抑制私人不法取證之效果。是偵查機關
      「違法」偵查蒐證與私人「不法」取證，乃兩種完全不同
      之取證態樣，兩者所取得之證據排除與否，理論基礎及思
      維方向應非可等量齊觀，私人不法取證，難以證據排除法
      則作為其排除之依據及基準，應認私人所取得之證據，原
      則上無證據排除原則之適用，最高法院九十八年度臺上字
      第五七八號刑事判決意旨參照。而上揭刑事判決，雖主要
      是針對刑事證據法為論斷，然刑事證據法往往涉及自由刑
      及更重度之生命刑，因此，在採證上常較民事證據為嚴，
      從而，在採證較為嚴格之刑事程序，尚且接受私人取證，
      則依舉重以明輕之法理，於民事程序中，依舉證責任分配
      之人，提出私人取證之證據，更無任何以無證據能力加以
      指摘之理，否則在民事程序中，雙方均係無公權力之兩造
      ，倘率爾以證據能力為由，否決當事人所提出之證據，嗣
      後再以舉證不足，而為當事人之不利益，無異在民事程序
      中，要求無公權力調查手段之人民，必須作出比代表公權
      力之檢察官更優秀之舉證，此當非民事訴訟定紛止爭之功
      能所在。是以，關於私人取證之證據能力，應認並非證據
      排除法則之適用，故原告提出之錄音光碟及譯文，內容並
      非隱私性之對話，且被告陳佩誼於刑事案件偵查中自承：
      該等言語是在攤子裡面說的，攤位在導盲磚以外的是公開
      場所等語（見98年度他字第148號卷第88頁）而被告亦未
      舉證原告等確有違法竊錄被告等非公開談話之事實，是該
      等錄音光碟及譯文，自有證據能力。故被告辯以原告以竊
      錄之違法方式取得被告之說話聲音，其行使權利之錄音光
      碟應無證據能力云云，並不足採。
（二）本件原告主張被告等確於97年8月31日、9月4日、10月4日
      ，在臺中區漁會展售據點之上開攤位表示前開公然侮辱及
      誹謗言語，為被告等於本院審理中所不爭執（見本院卷第
      43頁背面），並有錄音光碟及譯文附卷可參，足證被告等
      人確有於前揭時、地為上揭言詞之行為無訛；況被告等因
      上開行為，經本院刑事庭以99年度沙簡字第125號刑事卷
      宗、99年度沙簡上字第386號判決判處公然侮辱及誹謗罪
      確定，亦同此認定，業經本院調閱上開刑事卷宗，查核屬
      實。
（三）按民法上名譽權之侵害非即與刑法之誹謗罪相同，名譽有
      無受損害，應以社會上對個人評價是否貶損作為判斷之依
      據，苟其行為足以使他人在社會上之評價受到貶損，不論
      其為故意或過失，均可構成侵權行為，其行為不以廣佈於
      社會為必要，僅使第三人知悉其事，亦足當之（最高法院
      90年臺上字第646號判例意旨參照）。是所謂之名譽，乃
      指人格之社會評價，名譽有無受侵害，應以社會上對其評
      價是否貶損以為斷。而被告等前開言語並非理性評論事件
      ，並非對具體之事實而為陳述，係夾雜個人不良言詞貶抑
      他人之人格，以一般社會之通念，代表在男女關係上侮辱
      對方之意，亦有指稱他人精神狀態不佳，及社會地位低落
      等貶抑原告人格之意涵，足以對於原告個人在社會上所保
      持之人格、身份及地位，達貶損其評價之程度甚明，難認
      屬適當之評論，已逾越言論自由所應保障之範圍；且被告
      對原告所為行為，已使原告在精神上、心理上感受到難堪
      ，足以侵害原告之名譽，應可認定。綜上，本院認原告主
      張被告於前開時地公然辱罵原告，致生損害於原告名譽乙
      節，應堪採信。
（四）按不法侵害他人之身體、健康、名譽、自由、信用、隱私
      、貞操，或不法侵害其他人格法益而情節重大者，被害人
      雖非財產上之損害，亦得請求賠償相當之金額，民法第19
      5條第1項前段明文規定。又按名譽被侵害者雖許被害人請
      求以金錢賠償，但其損失原非如財產損失之有價額可以計
      算，究竟如何始認為相當，自得由法院斟酌情形定其數額
      ；所謂相當，自應以實際加害情形與其名譽影響是否重大
      ，及被害者之身分地位與加害人經濟狀況等關係定之；非
      財產上之損害，其核給之標準固與財產上損害之計算不同
      ，然非不可斟酌雙方身分資力與加害程度，及其他各種情
      形核定相當之數額（最高法院19年上字第1613號判例、47
      年臺上字第1221號、51年臺上字第223號判例意旨參照）
      。本件被告等傳述前述足以毀損原告名譽之事，足使原告
      之精神上受有相當之痛苦，原告請求被告賠償非財產上之
      損害，自屬有據。本院審酌原、被告目前均在臺中區漁會
      廣場擺攤，原告蔡雅婉學歷為高中，97年間收入為4、5萬
      、原告楊英慨學歷為高中，97年間月薪約2萬6000元，名
      下有汽車1輛；而被告黃滿美學歷為國小，為臺中區漁會
      理事、97年間月薪約2萬5000元，名下有多筆房產及投資
      ；被告陳佩誼學歷為大學，97年間月薪約3萬5000元，名
      下無不動產；被告陳志遠學歷為高職，97年間月薪約2萬
      元，名下無不動產等情，為原告自承在卷，且有臺中區漁
      會當選證書、學位證書、結業證明書及稅務電子閘門財產
      所得調件明細表等在卷可佐（本院卷第24頁、第101頁至
      第107頁、第115至140頁），以及被告等侵害原告等名譽
      權之情節等一切情況，認為原告2人就上開（一）1、3行
      為部分請求被告黃滿美賠償非財產上之損害各10萬元；就
      上開（一）2行為部分請求被告黃滿美、陳致遠及陳佩誼
      連帶賠償原告2人各5萬元之範圍內，應屬適當。逾此部分
      之請求，即無理由。
（五）另按民法第一百九十五條第一項後段規定：「其名譽被侵
      害者，並得請求回復名譽之適當處分。」所謂回復名譽之
      適當處分，如屬以判決命加害人公開道歉，而未涉及加害
      人自我羞辱等損及人性尊嚴之情事者，即未違背憲法第二
      十三條比例原則，而不牴觸憲法對不表意自由之保障，司
      法院大法官會議釋字第六五六號解釋在案。按我國關於違
      憲審查，採抽象審查，易言之，我國係針對抽象之法規為
      違憲審查，然在大法官會議實務上之操作，已逐漸擴大解
      釋之標的，除抽象之法規外，併及於最高法院之決議、判
      例及判決。而關於實務上向來於妨害名譽案件中，以判決
      方式命登報道歉之方式，是否違憲乙節，因所涉及並非「
      抽象法規」，亦非上揭最高法院之判例、決議及判決，而
      僅係實務上事實審法官常用於判決主文之「諭知」為審查
      ，在學理上曾引起是否成為「第四審」之爭執。然由該號
      解釋最後作成實體上違憲與否之結論，可知解釋之標的已
      再次擴張，且由該號解釋之解釋文及解釋理由書中，已肯
      認實務上向來慣用之判決諭知，以判決方式命當事人之一
      造，以登報道歉方式，只要在「未涉及加害人自我羞辱等
      損及人性尊嚴之情事者」，即為合憲之解釋。是以，兩造
      間既針對是否有登報道歉之必要有所爭執，且均援引上揭
      司法院解釋為論據，本院認可參酌上揭標準。按民法第19
      5條第1項後段雖規定名譽被侵害者得請求為回復名譽之適
      當處分，所謂適當之處分，係指該處分在客觀上足以回復
      被害人之名譽且屬必要者而言，惟因法律並未具體規定各
      種不同之處分方法，故究竟如何處分始為適當，法院應斟
      酌被侵害之情形，予以決定，最高法院著有56年度臺上字
      第1464號、86年臺上字第3706號裁判意旨可供參照。又被
      害人請求加害人為登報道歉時，法院應斟酌被害人所受損
      害是否現尚存在，以及被害人名譽可否經由道歉啟事予以
      回復等各種情形決定之，並非所有名譽侵害，均得請求刊
      登道歉啟事。例如侵害名譽已歷相當時日，若刊登道歉啟
      事，除重新喚起世人記憶外，別無作用，或損害甚為輕微
      ，或加害人已為更正啟事，或被害人之清白已被報導而為
      眾所週知者，即無准予刊登道歉之必要。本件原告雖請求
      被告將「道歉聲明」以1日內夾200份自由時報之方式，發
      送於臺中區漁會職員及觀光魚市場內之攤販，至發送完畢
      為止，以為回復原告名譽之方法。惟查，原告主張被告侵
      害其名譽固屬為真，然被告等係於侵害原告2人之名譽權
      之時間分別為週日晚間10時許、週四下午4時許及週六晚
      間6時許，尚非人潮聚集之時段，衡諸常情，得聽聞前開
      言語者本屬有限，且迄今已2年有餘，其侵害原告名譽之
      事實已告消失，原告請求被告以自由時報夾報之方式發送
      該道歉聲明，反而足以使本來不知原告等被侮辱之各攤商
      、職員及社會大眾知悉此事，此對回復原告名譽並無助益
      ，故非回復名譽之適當處分。再被告因其公然侮辱行為而
      觸犯刑法，業經本院刑事庭判處拘役確定，此判決亦足以
      公示被告不法之行為。本院審酌前開判命被告賠償精神慰
      撫金，即已足以填補原告所受損害及回復名譽，故本院認
      雙方之爭執，當因本件訴訟終結而告段落，任何再以其它
      方式，將兩造爭執之情形再公諸於世之方法，均難認有其
      必要。從而，原告請求被告應以自由時報夾報之方式發送
      該道歉聲明，難認有必要，不應准許。
（六）按給付有確定期限者，債務人自期限屆滿時起，負遲延責
      任。給付無確定期限者，債務人於債權人得請求給付時，
      經其催告而未為給付，自受催告時起，負遲延責任。其經
      債權人起訴而送達訴狀，或依督促程序送達支付命令，或
      為其他相類之行為者，與催告有同一之效力。前項催告定
      有期限者，債務人自期限屆滿時起負遲延責任，為民法第
      229 條所明定。又遲延之債務，以支付金錢為標的者，債
      權人得請求依法定利率計算之遲延利息。但約定利息較高
      者，仍從其約定利率；而應付利息之債務，其利率未經約
      定，亦無法律可據者，週年利率為5%，民法第233條第1項
      、第203條亦有明文。本件原告依侵權行為之規定，請求
      被告賠償，並未定有給付之期限，則原告請求自刑事附帶
      民事起訴狀繕本送達翌日即99年4月7日起至清償日止，按
      年息5%計算之遲延利息，核無不合。
（七）末按損害之發生或擴大，被害人與有過失者，法院得減輕
      賠償金額，或免除之，為民法第217條第1項所明定。所謂
      被害人與有過失，須被害人之行為助成損害之發生或擴大
      ，就結果之發生為共同原因之一，行為與結果有相當因果
      關係，始足當之。倘被害人之行為與結果之發生並無相當
      因果關係，即不能認有過失相抵原則之適用。本件被告雖
      另辯稱原告似先挑釁、激怒被告等人，再錄音提告，且原
      告係和被告等對罵，原告之言語亦有辱罵被告等，原告亦
      有過失。惟此項辯解，為原告所否認；且偵查中勘驗錄音
      光碟結果，原告等並無主動挑釁或辱罵被告等之言語（見
      98年度他字第145號卷第83頁至第94頁），被告等復未能
      提出其他事證以供本院審酌，是被告辯以原告與有過失云
      云，自屬無理由。
四、綜上所述，原告依據侵權行為損害賠償請求權之法律關係，
    請求被告黃滿美應給付原告二人各10萬元，及自起訴狀繕本
    送達翌日即民國99年4月7日起至清償日止，按週年利率息百
    分之5計算之利息。被告黃滿美、陳致遠、陳佩誼應連帶給
    付原告二人各5萬元，及自起訴狀繕本送達翌日即民國99年4
    月7日起至清償日止，按週年利率百分之5計算之利息，為有
    理由，應予准許。逾此範圍之請求，則無理由，應予駁回。
五、本件事證已臻明確，兩造其餘攻擊防禦方法及舉證，核與判
    決結果無影響，爰不再一一論列，併予敘明。
六、本判決原告勝訴部分，因所命給付之金額未逾50萬元，依民
    事訴訟法第389條第1項第5款之規定，自應依職權宣告假執
    行；至原告其餘假執行之聲請，因訴之駁回而失所依據，不
    應准許，應予駁回。另本件原告勝訴部分，被告陳明願供擔
    保請准免為假執行，核無不合，爰分別酌定相當之擔保金額
    ，予以准許。
七、訴訟費用負擔之依據：民事訴訟法第79條、第85條第1項。
中    華    民    國   100    年    5     月    17    日
                  民事第二庭    法  官  林慶郎
正本係照原本作成。
如對本判決上訴，須於判決送達後20日內向本院提出上訴狀。如
委任律師提起上訴者，應一併繳納上訴審裁判費。
中    華    民    國   100    年    5     月    17    日
                                書記官  王淑燕